# 同一控制下与非同一控制下企业合并的判断

提问人：Yanlinqin 时间：2013-08-29 13:55:23
A公司的控股股东为王先生，B公司的股东为李女士60%股份、张小姐40%股份。李女士为王先生的母亲，并授权王先生代其管理B公司，实际上B公司由王先生负责经营管理决策。 现A公司收购B公司的全部股权，该企业合并是同一控制下的企业合并吗？

回答人：chenyiwei
这个问题很常见但很麻烦，涉及很复杂的专业判断（我在一个关于IPO财务会计问题的PPT中讲过民营企业如何认定“同一控制”的问题，你可以在本论坛上搜索一下）。如果按照证监会目前的观点，这种情形在IPO审核中被认定为统一控制下企业合并的可能性不大，不可能仅仅依据两者之间的近亲属关系和授权委托书就认可的。